【裁判字號】    89,易,89
【裁判日期】    890304
【裁判案由】    偽造文書
【裁判全文】
臺灣基隆地方法院刑事判決                            八十九年度易字第八九號
    公  訴  人  臺灣基隆地方法院檢察署檢察官
    被      告  甲○○
右列被告因偽造文書案件，經檢察官提起公訴（八十九年度偵字第九０號）本院判決
如左︰
    主  文
甲○○明知為不實之事項，而使公務員登載於職務上所掌之公文書，足生損害於公眾
，處有期徒刑月，如易科罰金，以佰元折算壹日。緩刑貳年。
    事  實
一、甲○○於民國（下同）八十八年十一月五日 (起訴書誤繕為九月三日)下午十一
    時五十八分許，在國道中山高速公路北上十五公里處，因酒後駕駛車號Ｋ８─６
    ６０６號自用小客車，為國道高速公路警察局第一警察隊員警以編號00000
    00號違規單舉發並代保管普通小型車駕照一枚，惟甲○○明知上情，竟於八十
    八年十一月九日，向基隆監理站謊報其所有之普通小型車駕照遺失，使不知情之
    監理所承辦職員，登載於職務上所製作之汽、機車各項異動登記書上，足生損害
    於監理所管理機車異動之正確性。嗣於八十八年十一月十七日，因國道高速公路
    警察局將甲○○違規並代管駕照之事實，通知交通部公路局台北區監理所基隆監
    理站，始查獲上情。
二、案經基隆市警局第三分局報告基隆地方法院檢察署檢察官偵查起訴。
    理  由
一、訊據被告甲○○雖不否認有向監理所申報遺失駕照之事實，惟辯稱：當初向監理
    站申辦時曾表示駕照遭警員查扣，可能是承辦人員誤會要我以遺失為理由申辦云
    云。惟查，被告甲○○於八十八年十一月五日因酒精濃度過量、駕照逾期違規為
    警舉發並代管駕照正本，其於同年月九日向基隆監理站聲明遺失駕照而補發新照
    ，依一般常情駕照逾期本應申請換發新照，監理站承辦人員應無可能以遺失為理
    由要求被告申辦，況被告於申辦時已知原駕照係由警方查扣中，其竟另以遺失為
    理由申請補發新照，核與使公務員登載不實罪之構成要件相當，此外並有內政部
    警政署公路警察局舉發違反道路交通管理事件通知單、被告駕照、汽機車駕駛人
    審驗暨各項異動登記書、基隆監理站汽車駕駛人螢幕列印暨異動歷史列印各一紙
    附卷可參，被告前開所辯，與常情不符，委無可採，其事證明確，犯行堪以認定
    。
二、核被告甲○○所為，係犯刑法第二百十四條之使公務員登載不實罪。爰審酌被告
    犯罪動機係為圖一時便利，其犯罪後尚知悔悟，對警察機關對車輛失竊管理之正
    確性等一切情狀，量處如主文所示之刑，並諭知易科罰金折算標準。又查被告前
    未曾受有期徒刑以上刑之宣告，有本院被告全國前案紀錄表一紙附卷可稽，其犯
    罪後已深知悔悟，本院認其經此教訓後，當知警惕，應無再犯之虞，因認其所宣
    告之刑，以暫不執行為適當，併予宣告緩刑二年，以勵自新。
據上論斷，應依刑事訴訟法第二百九十九條第一項前段，刑法第二百十四條、第四十
一條、第七十四條第一款，罰金罰鍰提高標準條例第一條前段、第二條，判決如主文
。
本案經檢察官林楨森到庭執行職務。
中      華      民      國      八十九      年      三    月      四    日
                                    台灣基隆地方法院刑事第三庭
                                            法  官  何  怡  穎
右正本證明與原本無異。
對於本件判決如有不服，應於收受送達後十日內，向本院提出上訴書狀，上訴於臺灣
高等法院，並按他造當事人之人數附具繕本。
                                            書記官  莊  國  南
中      華      民      國      八十九      年      三    月      九    日
附錄論罪法條：
刑法第二百十四條：
明知為不實之事項，而使公務員登載於職務上所掌之公文書，足以生損害於公眾或他
人者，處三年以下有期徒刑、拘役或五百元以下罰金。


司法院資訊處製作；財團法人民間司法改革基金會備份。
